臺灣臺北地方法院簡易民事判決
110年度北簡字第1436號
原      告  遠東國際商業銀行股份有限公司
法定代理人  侯金英  
訴訟代理人  王誌鋒  
被      告  李金城  
上列當事人間請求給付簽帳卡消費款事件，本院於民國一百一十
年二月二十四日言詞辯論終結，判決如下︰
    主    文
被告應給付原告新臺幣壹拾壹萬玖仟貳佰零參元，及其中新臺幣
壹拾萬柒仟伍佰玖拾柒元部分，自民國九十七年九月十四日起至
民國一百零四年八月三十一日止，按年息百分之十九點七一計算
之利息，另自民國一百零四年九月一日起至清償日止，按年息百
分之十四點九九計算之利息。
被告應給付原告新臺幣伍萬貳仟壹佰伍拾壹元，及其中新臺幣伍
萬壹仟肆佰玖拾貳元部分，自民國九十七年十月十四日起至民國
一百零四年八月三十一日止，按年息百分之十五計算之利息，另
自民國一百零四年九月一日起至清償日止，按年息百分之十四點
九九計算之利息。
原告其餘之訴駁回。
訴訟費用新臺幣壹仟捌佰捌拾元由被告負擔。
本判決第一、二項得假執行。
    事    實
甲、原告方面：
一、聲明：㈠被告應給付原告新臺幣（下同）十一萬九千二百四
    十三元，及其中十萬七千五百九十七元部分，自民國九十七
    年九月十四日起至一百零四年八月三十一日止，按年息百分
    之十九點七一計算之利息，另自一百零四年九月一日起至清
    償日止，按年息百分之十四點九九計算之利息；㈡被告應給
    付原告五萬二千九百五十一元，及其中五萬一千四百九十二
    元部分，自九十七年十月十四日起至一百零四年八月三十一
    日止，按年息百分之十五計算之利息，另自一百零四年九月
    一日起至清償日止，按年息百分之十四點九九計算之利息。
二、陳述略稱：
  ㈠訴外人友邦國際信用卡股份有限公司（下稱友邦公司）業於
    九十八年九月一日將信用卡應收帳款債權業務移轉與原告，
    經行政院金融監督管理委員會於九十八年八月十一日金管銀
    票字第09840006080號函核准在案，並依法公告，故友邦公
    司對被告之債權係由原告承受。
　㈡緣被告李金城分別於九十年四月及八十九年一月間向原告及
    友邦公司申請信用卡，經友邦公司及原告核發信用卡使用，
    依約被告即得持信用卡於特約商店簽帳消費及使用相關產品
    ，但被告應於當期繳款截止日前向原告全部清償，逾期清償
    者，就尚未清償之帳款應依信用卡約定條款及原告銀行網站
    公告另給付利息及違約金。
　㈢詎被告未依約繳款，至九十七年七月止，尚積欠原告十一萬
    九千二百四十三元，及其中本金十萬七千五百九十七元部分
    ，自九十七年九月十四日起至一百零四年八月三十一日止，
    按年息百分之十九點七一計算之利息，另自一百零四年九月
    一日起至清償日止，按年息百分之十四點九九計算之利息未
    為清償；另至九十七年八月止，尚積欠友邦公司五萬二千九
    百五十一元，及其中本金五萬一千四百九十二元部分，自九
    十七年十月十四日起至一百零四年八月三十一日止，按年息
    百分之十五計算之利息，另自一百零四年九月一日起至清償
    日止，按年息百分之十四點九九計算之利息未為清償，爰依
    消費借貸及債權讓與之法律關係提起本件訴訟。
三、證據：提出行政院金融監督管理委員會函影本一件、同意書
    影本一件、網路公告電子畫面一件、信用卡申請書二件、同
    意書影本一件、歸戶基本資料查詢一件、信用卡約定條款影
    本一件、友邦銀行信用卡約定條款影本一件、信用卡相關利
    率/費用一覽表一件、消費繳息總查二件、消費明細表一疊
    、欠款彙整資料表二件及被告戶籍謄本一件為證。
乙、被告方面：被告未於言詞辯論期日到場，亦未提出書狀作何
    聲明或陳述。
    理    由
一、程序方面：
  ㈠依原告所提信用卡約定條款第二十五條、友邦信用卡約定條
    款第二十七條之約定，兩造合意以臺灣臺北地方法院為第一
    審管轄法院，故本院對本事件具有管轄權。
  ㈡按訴狀送達後，原告不得將原訴變更或追加他訴，但擴張或
    減縮應受判決事項之聲明者，不在此限，民事訴訟法第二百
    五十五條第一項第三款定有明文；前揭規定於簡易程序適用
    之（民事訴訟法第四百三十六條第二項參照）。經查，原告
    聲明第一項原主請求金額為十三萬三千八百四十三元；聲明
    第二項原主請求金額為七萬六千六百四十五元。嗣於一百一
    十年二月二十四日言詞辯論程序中就聲明第一項主請求金額
    減縮為十一萬九千二百四十三元，違約金一萬四千六百元不
    請求；另就聲明第二項主請求金額減縮為五萬二千九百五十
    一元，違約金二萬三千六百九十四元不請求，參酌前揭規定
    ，程序並無不合，應予准許。
　㈢本件被告經合法通知未於言詞辯論期日到場，核無民事訴訟 
    法第三百八十六條所列各款情形，應依職權由原告一造辯論
     而為判決。
二、原告主張之事實，已據其提出行政院金融監督管理委員會函
    影本一件、同意書影本一件、網路公告電子畫面一件、信用
    卡申請書二件、同意書影本一件、歸戶基本資料查詢一件、
    信用卡約定條款影本一件、友邦銀行信用卡約定條款影本一
    件、信用卡相關利率/費用一覽表一件、消費繳息總查二件
    、消費明細表一疊、欠款彙整資料表二件及被告戶籍謄本一
    件為證，經核對相關證物原本無訛，堪認原告主張為真實。
三、惟按約定利率，超過年息百分之二十者，債權人對於超過部
    分之利息，無請求權；自一百零四年九月一日起，銀行辦理
    現金卡之利率或信用卡業務機構辦理信用卡之循環信用利率
    不得超過年利率百分之十五。民法第二百零五條及銀行法第
    四十七條之一第二項分別定有明文。除上述限定之利息外，
    債權人不得以折扣或其他方法，巧取利益；又約定之違約金
    額過高者，法院得減至相當之數額，民法第二百零六條及第
    二百五十二條分別定有明文。經查，本件原告請求被告計付
    之利息，已近法定年利率之上限，而原告因被告遲延給付，
    除受有利息損失外，尚難認有其他損害，且參酌國內貨幣市
    場利率已大幅調降，原告猶以單方擬定之定型化約款，向消
    費者即被告收取法定最高年息，已因此獲取大量之經濟利益
    ，再加計原告請求聲明第一項之手續費四十元及聲明第二項
    之年費八百元，均超過法定最高年息，明顯偏高，且有規避
    法定利率上限予以巧取利益之嫌，依首揭規定，本院認原告
    請求之前揭費用對被告有失公平，爰予酌減免除為適當。
四、從而，原告本於消費借貸之法律關係，請求被告給付十一萬
    九千二百四十三元、五萬二千九百五十一元及如聲明第一、
    二項所示之利息，其請求於主文第一、二項之範圍內為有理
    由，應予准許；逾此部分之請求，則無所據，應予駁回。
五、本件係就民事訴訟法第四百二十七條第一項訴訟適用簡易程
    序所為被告一部敗訴之判決，依同法第三百八十九條第一項
    第三款規定，被告敗訴部分應依職權宣告假執行。
六、本件訴訟費用額，依後附計算書確定如主文所示金額。 
七、據上論結，原告之訴為一部有理由，一部無理由，依民事訴
    訟法第四百三十三條之三、第七十九條，判決如主文。
中　　華　　民　　國　　110 　年　　3 　　月　　4 　　日
                              臺北簡易庭
                              法      官  文衍正
以上正本係照原本作成。
如對本判決不服，須於判決送達後二十日內向本庭（臺北市重慶
南路一段一百二十六巷一號）提出上訴狀。（須按他造當事人之
人數附繕本）。如委任律師提起上訴者，應一併繳納上訴審裁判
費。
中　　華　　民　　國　　110 　年　　3 　　月　　4 　　日
                              書  記  官  高秋芬
訴訟費用計算書：
項        目             金  額（新臺幣）         
第一審裁判費　　           1,880元
合　　　　計　　     　    1,880元 
備註：本件起訴之初原告主請求金額為二十一萬零四百八十八元
      ，故繳納第一審裁判費超過前揭金額，嗣原告減縮主請求
      金額為十七萬二千一百九十四元，核屬減縮應受判決事項
      之聲明，故原告已繳納第一審裁判費超過前揭訴訟費用部
      分，應由原告自行負擔。